【裁判字號】    98,訴,136
【裁判日期】    980227
【裁判案由】    毒品危害防制條例
【裁判全文】
臺灣板橋地方法院刑事判決               98年度訴字第136號
公  訴  人  臺灣板橋地方法院檢察署檢察官
被      告  乙○○
上列被告因毒品案件，經檢察官提起公訴（97年度毒偵字第8501
號），本院以簡式審判程序審理，判決如下：
    主  文
乙○○施用第一級毒品，累犯，處有期徒刑捌月。
扣案之注射針筒壹支，沒收之。
    事實及理由
一、本件係依刑事訴訟法第273 條之1 第1 項規定，以簡式審判
    程序審理，合先敘明。
二、本件除被告乙○○施用毒品之時間、地點與方式應補充為：
    97年10月12日晚上6 、7 時許，在其原臺北縣板橋市○○路
    ○段253 號2 樓左2C室租屋處，以打針方式施用第1 級毒品
    海洛因1 次（原起訴書記載為：97年10月13日中午12時30分
    許採尿時起回溯26小時內之某時，在不詳地點，施用第1 級
    毒品海洛因1 次）暨證據部份補充於本院之自白（見本院98
    年2 月23日準備程序、簡式審判筆錄）外，其餘之犯罪事實
    、證據，均引用如附件起訴書之記載。
三、核被告乙○○所為，係犯毒品危害防制條例第10條第1 項之
    罪，被告施用前持有毒品之行為，為施用之高度行為所吸收
    ，不另論罪；又被告有如起訴書所述前案，並經執行完畢，
    有本院98年2 月23日言詞辯論終結日查悉之臺灣高等法院被
    告前案紀錄表在卷可稽，是其於有期徒刑執行完畢後之5 年
    以內，再故意犯本件有期徒刑以上之罪，為累犯，應依法加
    重其刑。爰審酌被告素行（詳參前案紀錄表）、動機、目的
    、施用毒品所生危害，以及犯罪後坦承犯行之態度等一切情
    狀，酌情寬容量處如主文所示之刑。扣案之注射針筒1 支，
    為被告所有，供其施用毒品所用之物，應依刑法第38條第1
    項第2 款規定宣告沒收之。
據上論斷，應依刑事訴訟法第273 條之1 第1 項、第299 條第1
項前段、第310 條之2 、第454 條，毒品危害防制條例第10條第
1 項，刑法第11條前段、第47條第1 項、第38條第1 項第2 款，
判決如主文。
本案經檢察官靳開聖到庭執行職務。
中    華    民    國    98    年    2     月    27    日
                        刑事第4 庭法  官  黎錦福
上列正本證明與原本無異。
如不服本判決，應於判決送達後10日內敘明上訴理由，向本院提
出上訴狀（應附繕本），上訴於臺灣高等法院。
                                  書記官  蔡麗春
中    華    民    國    98    年    2     月    27    日
附錄本案論罪科刑法條全文
毒品危害防制條例第10條
施用第一級毒品者，處6 月以上5 年以下有期徒刑。
施用第二級毒品者，處3 年以下有期徒刑。
........................................................
附件：
臺灣板橋地方法院檢察署檢察官起訴書
                                    97年度毒偵字第8501號
    被      告  乙○○  男  38歲（民國○○年○月○日生）
                        住臺北縣三重市○○街48巷42號
                        居臺北縣板橋市○○路○段253號2樓
                          左2C室
                        身分證統一編號：Ｚ000000000號
上列被告因違反毒品危害防制條例案件，業經偵查終結，認應該
提起公訴，茲將犯罪事實及證據並所犯法條分敘如下：
        犯罪事實
一、乙○○曾因施用毒品案件，經臺灣板橋地方法院裁定送觀察
    、勒戒後，認有繼續施用毒品傾向，再經同法院裁定令入戒
    治處所施以強制戒治，於民國89年2 月26日執行戒治期滿，
    經本署檢察官以91年度戒毒偵字第367 號為不起訴處分確定
    ；復於前揭強制戒治期滿5 年內，因施用毒品案件，經臺灣
    板橋地方法院以95年度訴字第459 號判處有期徒刑1 年、95
    年度訴字第3360號判處有期徒刑7 月，於95年8 月10日入監
    執行，嗣因96年減刑，於96年7 月16日縮刑期滿出監。詎仍
    不知悔改，復基於施用第一級毒品海洛因之犯意，於97年10
    月13日中午12時30分許採尿時起回溯26小時內之某時，在不
    詳地點，施用第一級毒品海洛因1 次。嗣於同日上午10時30
    分許，在臺北縣板橋市○○路○段253 號2 樓左2C室，經被
    告同意搜索，扣得注射針筒1 支，始悉上情。
二、案經臺北縣政府警察局海山分局報告偵辦。
        證據並所犯法條
一、訊據被告乙○○矢口否認上開犯行，惟查：被告為警所採之
    尿液，經送鑑驗結果呈嗎啡陽性反應，有臺灣檢驗科技股份
    有限公司97年10月29日濫用藥物檢驗報告附卷可稽，足認被
    告確實於採尿回溯26小時內某時，有施用第一級毒品海洛因
    之事實。被告空言否認，顯不足採，其犯嫌堪予認定。
二、核被告所為，係犯毒品危害防制條例第10條第1 項之施用第
    一級毒品罪嫌。又被告有犯罪事實欄所載之論罪前科及執行
    情形，有本署刑案資料查註紀錄表附卷可參，其於有期徒刑
    執行完畢後，5 年內故意再犯本件有期徒刑以上之罪，為累
    犯，請依刑法第47條第1 項之規定加重其刑。至扣案注射針
    筒1 支，請依刑法第38條第1 項第2 款宣告沒收。
三、依毒品危害防制條例第23條第2 項、刑事訴訟法第251 條第
    1 項提起公訴。
    此  致
臺灣板橋地方法院
中    華    民    國    97    年    11    月    30    日
                              檢  察  官   甲○○
                                           丙○○
本件正本與原本無異
中    華    民    國    97    年    12    月    22    日
                              書記官
所犯法條
毒品危害防制條例第10條
施用第一級毒品者，處6 月以上5 年以下有期徒刑。
施用第二級毒品者，處3 年以下有期徒刑。


司法院資訊處製作；財團法人民間司法改革基金會備份。
